【裁判字號】    95,聲,1909
【裁判日期】    950914
【裁判案由】    發還擔保金
【裁判全文】
臺灣板橋地方法院民事裁定              95年度聲字第1909號
聲  請  人
即  債權人  丙○原名：陳丙○.
代  理  人  乙○○律師
相  對  人
即  債務人  甲○○
上列聲請人聲請發還擔保金事件，本院裁定如下：
    主  文
聲請人於本院九十三年度存字第七０七號擔保提存事件一案所提
存之擔保金新臺幣貳拾伍萬元准予發還。
聲請程序費用由相對人負擔。
    理  由
一、按訴訟終結後，供擔保人證明已定20日以上之期間，催告受
    擔保利益人行使權利而未行使者，或法院依供擔保利益人之
    聲請，通知受擔保利益人於一定期間內行使權利並向法院為
    行使權利之證明而未證明者，法院應依供擔保人之聲請，以
    裁定命返還其提存物或保證書，民事訴訟法第104 條第1 項
    第3 款定有明文，依同法第106 條之規定，於其他依法令供
    訴訟上之擔保者，亦準用之。
二、本件聲請意旨略以：聲請人與相對人間侵權行為損害賠償及
    贍養費事件，聲請人前依鈞院93年度裁全字第970 號准予假
    扣押之民事裁定，向鈞院提存所辦理擔保提存新臺幣（下同
    ）250,000 元，以便對相對人之財產在2,500,000 元之範圍
    內為假扣押。查兩造間之本案訴訟，請求給付侵權行為損害
    賠償部分，業經鈞院93年度訴字第1991號民事判決，命相對
    人給付202,626 元確定；至於請求給付贍養費部分，亦業經
    鈞院93年度婚字第401 號民事判決，命相對人給付
    2,000,000 元確定。茲因聲請人已於95年4 月11日具狀撤回
    假扣押之強制執行，且聲請人亦於95年7 月18日以蘆洲郵局
    第986 號存證信函通知相對人於20日內行使權利，期限屆至
    相對人迄未行使權利，為此提出鈞院93年度裁全字第970 號
    民事裁定、93年度存字第707 號提存書、93年度訴字第1991
    號民事判決暨其確定證明書、93年度婚字第401 號民事判決
    暨其確定證明書、撤回假扣押執行聲請狀（均影本）、戶籍
    謄本、存證信函影本暨其回執原本等各1 件，聲請發還擔保
    金等語。
三、經查聲請人前開主張，業據其提出上開證據為證，並經本院
    依職權調閱本院93年度裁全字第970 號、93年度執全字第
    591 號假扣押保全程序暨執行卷、94年度執字第38342 號執
    行卷、93年度存字第707 號擔保提存卷核閱屬實，復有存證
    信函暨其回執原本、本院民事紀錄科查詢表4 紙附卷可證，
    即已符合民事訴訟法第104 條第1 項第3 款之要件。是聲請
    人之聲請即有理由，應予准許。
四、爰依民事訴訟法第95條、第78條，裁定如主文。
中    華    民    國    95    年    9     月    14    日
                  民事第三庭法  官  陳麗玲
以上正本係照原本作成。
如對本裁定抗告須於裁定送達後10日內向本院提出抗告狀，並應
繳納抗告裁判費新台幣1,000 元整。
中    華    民    國    95    年    9     月    14    日
                              書記官  陳玉心


司法院資訊處製作；財團法人民間司法改革基金會備份。
